臺灣基隆地方法院小額民事判決　　　　100年度基小字第260號
原　　　告　陳素珍
被　　　告　黃志傑
上列當事人間請求清償債務事件，本院於中華民國100.年３月９
日辯論終結，茲判決如下：
    主  文
被告應給付原告新臺幣捌萬元。
訴訟費用新臺幣壹仟元由被告負擔。
本判決得為假執行。
    事實及理由要領
一、本件原告起訴主張：兩造原為男女朋友，各有積欠銀行卡債
    ，伊積欠新臺幣（下同）200.多萬元；嗣於民國（下同）94
    年間兩造分手時，被告答應負責清償其中之104.萬元，被告
    遂簽發票面金額各為１萬元之本票共104.張交伊，並自94年
    ７月起於每月５日按月交付伊１萬元，伊再將當期本票交還
    被告，詎嗣後因伊要結婚，被告即不願再付款，迄99年３月
    止共欠伊８萬元未付，迭經催討，被告均置之不理等情，為
    此依約提起本件訴訟，請求判命被告如數給付。
二、被告除稱渠係自95年７月開始付款而非原告所稱之「94年７
    月」外，就原告所主張之其他事實均自認屬實，惟以：當時
    原告要求渠一起負責的部分係原告個人200.多萬元之卡債，
    渠自己亦有100.多萬元卡債，原告並未幫忙分攤，且當時係
    因原告威脅渠倘不簽該104.張本票予原告，原告即不讓渠認
    領２人所生之非婚生子女等語，資為抗辯。
三、查原告主張之上開事實，業據被告自認屬實，並有原告提出
    之本票影本５紙在卷可資佐證，原告之主張自堪信為真實，
    亦即被告確有積欠原告如主文所示之金錢未付，依約應負清
    償之責，從而原告依約訴請被告如數給付，自屬正當，應予
    准許。至被告抗辯：原告當時威脅渠倘不簽該104.張本票，
    即不讓渠認領２人所生之非婚生子女云云，不惟為原告所否
    認，被告亦為能舉證以實其說，已難信為真實；退步言之，
    縱原告當時確曾以上開言詞脅迫被告，依民法第92條之規定
    ，亦僅被告得撤銷其意思表示而已，兩造間之約定依法仍為
    有效，被告仍有依約給付之義務，被告之抗辯自不可採，併
    予敘明。
四、訴訟費用（即裁判費）1,000.元，依民事訴訟法第78條規定
    ，應由敗訴之被告負擔，爰依民事訴訟法第0436條之19第１
    項之規定，一併確定其數額如主文第２項所示。
五、本件係適用小額訴訟程序所為被告敗訴之判決，依民事訴訟
    法第0436條之20規定，應依職權宣告假執行，爰依職權宣告
    之。
六、據上論結，本件原告之訴為有理由，依民事訴訟法第78條、
    第0436條之19第１項、第0436條之20，判決如主文。
中    華    民    國    100   年    3     月    21    日
                  基隆簡易庭法      官  林金發
以上正本係照原本作成。
對於本件判決如有不服，應於收受送達後20日內向本院提出上訴
書狀，上訴於本院合議庭，並按他造當事人之人數附具繕本。如
委任律師提起上訴者，應一併繳納上訴審裁判費。
當事人之上訴，非以判決違背法令為理由不得為之，上訴狀應記
載上訴理由，表明下列各款事項：
(一)原判決所違背之法令及其具體內容。
(二)依訴訟資料可認為原判決有違背法令之具體事實。
中    華    民    國    100   年    3     月    21    日
                            法院書記官  林建清